【裁判字號】    89,易,3563
【裁判日期】    890928
【裁判案由】    侵占
【裁判全文】
臺灣高雄地方法院刑事判決                        八十九年度易字第三五六三號
    公  訴  人  臺灣高雄地方法院檢察署檢察官
    被      告  甲○○
右列被告因侵占案件，經檢察官提起公訴（八十九年度偵字第五四三六號），本院判
決如左：
    主  文
甲○○意圖為自己不法之所有，而侵占遺失物，處罰金仟元，如易服勞役，以佰
元折算壹日。
    事  實
一、甲○○為計程車司機，駕駛車牌號碼ＺＦ─五九八號計程車，於民國八十九年一
    月十七日二十一時許，在高雄市○○路太平洋崇光百貨前，搭載乙○○及另一名
    女子，約十分鐘後，乙○○及該名女子在高雄市○○路、一心路口下車時，乙○
    ○將其所有花色皮包一只（內有黑色小皮夾一只、新台幣一萬九千元、易利信行
    動電話手機一支、身分證、第一商業銀行信用卡、金融卡各一枚）遺落在該車左
    後座上，甲○○竟意圖為自己不法之所有，將之侵占入己；嗣於八十九年二月二
    十八日十九時三十分許，在高雄國際機場經警臨檢，而自前開計程車後行李箱內
    、右前座座椅下查獲乙○○遺失之皮包、皮夾、證件。
二、案經航空警察局高雄分局移送台灣高雄地方法院檢察官檢察官偵查起訴。
    理  由
一、被告甲○○經本院傳拘未到，且於警、偵訊中均矢口否認有侵占遺失物犯行，辯
    稱：「伊發現皮包後，因沒空，且皮包內沒有貴重物品，所以沒有送去警察機關
    招領，伊並沒有看到皮包內有現金和手機」云云。惟查，被害人乙○○於前揭時
    地將花色皮包一只遺落在被告所駕駛之計程車內，且該皮包內有皮夾一只、現金
    一萬九千元、行動電話手機一支，及身分證、信用卡、金融卡各一枚等物，業經
    被害人於警訊、本院審理時供述明確，又參酌本件係自前開計程車行李箱中查獲
    被害人皮包一只，被告並乘隙將小皮夾一只藏放在右前座座椅下，再經警發現，
    而被告復謊稱皮包、皮夾等物為其妻所有，被害人為其友人等情，此均為被告於
    警訊所是認，足認被告已有拾取被害人遺失物之舉，且經一個月餘，並未送警察
    關機招領，而有侵占入己之意，並於警臨檢時有意圖隱瞞之情，顯見被告前開辯
    解為避重就輕、圖卸刑責之詞，不足採信；此外復有贓物保管領據一紙在卷可憑
    ，是本件事證已明，被告犯行洵堪認定
二、核被告所為，係犯刑法第三百三十七條之侵占遺失物罪。爰審酌被告拾獲他人遺
    失物，未能本於公德交與警察機關，或設法歸還，竟將之侵占入己，且前曾受有
    期徒刑之宣告，此有台灣高雄地方法院檢察署刑案資料查註紀錄表、台灣高等法
    院被告全國前案紀錄表在卷可稽，素行不佳，犯後復否認犯行等一切情狀，量處
    如主文所示之刑，並諭知易服勞役之折算標準。
三、被告經合法傳喚無正當理由不到庭，惟本院認其所涉犯行應科以罰金，依刑事訴
    訟法第三百零六條之規定，爰不待其到庭陳述而逕行判決，併此敘明。
據上論斷，應依刑事訴訟法第二百九十九條第一項前段、第三百零六條，刑法第三百
三十七條、第四十二條第二項，罰金罰鍰提高標準條例第一條前段、第二條，判決如
主文。
中      華      民      國    八十九    年      九      月    二十八    日
                                    臺灣高雄地方法院刑事第一庭
                                        法  官  曾  逸  誠
右正本證明與原本無異。
如不服本判決，應於判決送達後十日內，向本院提出上訴狀。
                                         書記官    許玉城
中    華    民    國      八十九      年      九      月      二十八      日
附錄本案論罪科刑法條前文
刑法第三百三十七條：
意圖為自己或第三人不法之所有，而侵占遺失物、漂流物或其他離本人所持有之物者
，處五百元以下罰金。


司法院資訊處製作；財團法人民間司法改革基金會備份。
